# 中期报所得税问题

提问人：小猪要 88 时间：2012-10-29 00:48:02
1 、在中期报中，所得税需要按照年报那样汇算呀，即调增业务招待费等项目呀。还是说只需要简单按照企业按照净利润25%计算所得税就行呀。 2 、在审计收购项目时，也是这个问题，因为收购计算时点不可能刚好在年末，那所得税需要按照汇算，然后进行模拟调整企业的所得税数吗？

回答人：chenyiwei
这里涉及两方面的问题： 1 、从税务处理角度，中期企业所得税可以直接按会计利润预缴，不必作纳税调整，即楼上的意见。 2 、从会计上编制中期财务报表的角度，需要将“年初至本中期末”视同一个完整的会计期间，在期末运用与年末结帐时类似的调整程序予以处理，涉及会计和税务差异的，在计算所得税费用时予以调整，并且在中期期末也应当计算递延所得税资产／负债的应有余额，据以调整递延所得税费用。

提问人：ecls 时间：2012-10-29 13:54:16
1 、IFRS中没有对中期所得税的会计处理做出明确规定； 2 、美国会计准则中有相应的规定，一般是根据预算做出一个年平均所得税费率（AETR），然后按累计利润乘上累计利润计算

回答人：chenyiwei
IFRS中的规定是有的，即IAS 34.B12～B22“Measuring interim income tax expense”。